臺灣桃園地方法院刑事判決　　　　　　　93年度訴字第1274號
公　訴　人　臺灣桃園地方法院檢察署檢察官
被　　　告　乙○○　男　51歲.
　　　　　　　　　　（
指定辯護人　本院公設辯護人丙○○
上列被告因毒品危害防制條例案件，經檢察官提起公訴（93年度
偵字第5331號），本院判決如下：
    主    文
乙○○共同變造
月，併科罰金新臺幣壹萬元，罰金如易服勞役，以銀元佰元即
新台幣玖佰元折算壹日。附表所示之照片、署名，均沒收。又共
同販賣第三級毒品，處有期徒刑伍年貳月。扣案之第三級毒品Ｋ
他命壹大包及壹小包（原毛重合計壹公斤，經大包取樣貳點陸貳
玖公克化驗，驗餘檢體粉末含塑膠袋毛重貳點伍捌肆公克），均
沒收。應執行有期徒刑伍年陸月，併科罰金新臺幣壹萬元，罰金
如易服勞役，以銀元佰元即新台幣玖佰元折算壹日。附表所示
之照片、署名、扣案之第三級毒品Ｋ他命壹大包及壹小包（原總
毛重壹公斤，經大包取樣貳點陸貳玖公克化驗，驗餘檢體粉末含
塑膠袋毛重貳點伍捌肆公克），均沒收。
    事    實
一、乙○○於民國92年間，因運輸第一級毒品海洛因案，遭臺灣
    基隆地方法院檢察署發布通緝，為隱匿其身分，竟於同年8
    月間，即與「甲○○」即綽號龍泉之成年男子（另由臺灣桃
    園地方法院檢察署另案偵辦）共同基於變造中華民國
    犯意聯絡，在甲○○位於桃園縣桃園市○○○街居處，交付
    其個人相片一張及新臺幣（下同）20,000元予「甲○○」，
    「甲○○」再委由另一姓名年籍不詳之成年男子，在臺灣地
    區某不詳地點，以不詳原因取得之丁○○所有之編號000000
    000 號中華民國
    有乙○○相片之整頁而予以變造成姓名為「丁○○」、相片
    為「乙○○」，並變造署名丁○○之中華民國
    方便乙○○出境之使用，「甲○○」變造完成後於92年9 月
    即交予乙○○（乙○○僅知該
    足以生損害於丁○○、外交部領事事務局對於
    確性。
二、乙○○與「甲○○」（未據起訴）二人均明知Ｋ他命（Keta
    mine）係業經公告列為毒品危害防制條例第2 條第2 項第3
    款之第三級毒品，不得販賣、運輸，竟共同意圖營利，基於
    販賣第三級毒品Ｋ他命之犯意聯絡及行為分擔，「甲○○」
    於93年2 月間打電話聯絡乙○○表示，伊準備購入第三級毒
    品Ｋ他命，問乙○○有無認識買主，並表示等Ｋ他命進貨後
    ，才叫乙○○過去取貨等語，乙○○聽聞後隨即打電話與在
    臺中地區之「陳仙宜」，「陳仙宜」向乙○○表示要先提供
    貨色給顧客參考，並表示欲以每公斤Ｋ他命約五、六十萬元
    之價格購入，嗣「甲○○」進貨聯絡乙○○前來拿取Ｋ他命
    ，乙○○於93年4 月1 日23時許在「甲○○」位於桃園縣桃
    園市○○○街之租屋處，「甲○○」交付第三級毒Ｋ他命1
    公斤予乙○○，並表示擬以600,000 元之價格出售等語，乙○○取得上開Ｋ他命後依照「陳仙宜」之前電話之指示將之
    分裝一小包以提供顧客參考，嗣擬持樣本前往台中交付陳仙
    宜驗貨前，於93年4 月3 日18時許在桃園縣中壢市○○○路
    三二一號六樓，遭警查獲其係通緝犯而逮捕，並當場以附帶
    搜索方式查獲上開第三級毒品Ｋ他命1 大包及1 小包（毛重
    合計1 公斤）及變造署名「丁○○」之中華民國
    而供出上情。
三、案經桃園縣政府警察局楊梅分局報告臺灣桃園地方法院檢察
    署檢察官偵查起訴。
    理    由
一、訊據被告乙○○坦承上開事實欄一、所示，交付伊個人相片
    一張及20,000元予「甲○○」，「甲○○」再委由另一姓名
    年籍不詳之成年男子以不詳原因取得之
    「丁○○」、相片為伊本人，並變造署名丁○○之中華民國
    實，並坦承上開事實欄二、所示，「甲○○」如何於93年2
    月間打電話聯絡伊表示，準備購入毒品Ｋ他命，問伊有無買
    主，並表示等Ｋ他命進貨後，才叫伊過去取貨等語，伊聽聞
    後隨即打電話與在臺中地區之「陳仙宜」，「陳仙宜」向伊
    表示要先提供貨色給顧客參考，嗣「甲○○」進貨後聯絡伊
    前來拿取Ｋ他命，伊於93年4 月1 日23時許在「甲○○」位
    於其上址之租屋處，「甲○○」交付第三級毒Ｋ他命1 公斤
    予伊，並表示要以600,000 元之價格出售等語，伊取得上開
    Ｋ他命後依照「陳仙宜」之指示將之分裝一小包，於93年4
    月3 日18時許如何在桃園縣中壢市○○○路321 號6 樓，遭
    警查獲其係通緝犯而逮捕，並當場以查獲上開毒品Ｋ他命1
    大包及1 小包（毛重合計1 公斤）及上開變造之中華民國護
    照乙本之事實不諱。惟矢口否認有何販賣第三級毒品之犯行
    ，辯稱：伊拿到Ｋ他命後，並沒有跟「陳仙宜」聯絡，當初
    「甲○○」說會再跟伊聯絡，所以就把Ｋ他命放在伊位於桃
    園縣中壢市○○○路321 號6 樓租屋處，等待「甲○○」來
    取回，沒有把Ｋ他命拿給「陳仙宜」，伊確實持有Ｋ他命，
    但並沒有幫助「甲○○」販賣的意思及行為云云。惟查：
  (一)被告自白事實欄一、所示之事實，並有變造之丁○○中華民
    國
    後，應與事實相符，堪可採信。並經本院依法傳喚該
    有人丁○○到庭作證未果，是並不能證明「甲○○」係如何
    以非法行為取得該本
    係屬贓物，縱該
    對該
    得該本
  (二)被告乙○○迭於警詢、檢察官偵訊及本院審理時坦承於93年
    4 月3 日18時許在桃園縣中壢市○○○路321 號6 樓，遭警
    查獲其係通緝犯而逮捕，並當場以附帶搜索方式查獲之1 大
    包及1 小包物品（毛重合計1 公斤），扣案物均屬「甲○○
    」所有，「甲○○」於93年4 月1 日23時許在其位於桃園縣
    桃園市○○○街之租屋處，交付伊等語。並有如事實欄所示
    扣案之1 大包、1 小包物品扣案可資佐證。而上述扣案之1
    大包及1 小包物品，經送行政院衛生署管制藥品管理局取樣
    檢驗結果，驗出「Ketamine即愷他命」成份，屬第三級毒品
    ，有該局93年12月16日管檢字第0930011442號函檢驗成績書
    一份可參，並有扣案物品照片1 張可證，可見被告持有扣案
    之物品，均屬第三級毒品無訛，足堪認定。
  (三)被告乙○○於警詢中供稱，警方所查獲的Ｋ他命是綽號「龍
    泉」的男子，於93年4 月1 日23時許在其位於桃園縣桃園市
    ○○○街之租屋處，打電話叫伊至其上址住處，「龍泉」就
    把該Ｋ他命拿給伊找買主，並欲以600,000 元賣出，伊即撥
    打電話與臺中的女子「陳仙宜」聯絡，問他是否有買主，並
    告訴「陳仙宜」賣方實拿600,000 元等語（見偵查卷第7 頁
    ），於93年4 月4 日檢察官偵訊時陳稱，是上個月「龍泉」
    告訴伊要進Ｋ他命，問伊有沒有買主，伊才打電話聯絡臺中
    的「陳仙宜」，「陳仙宜」說需要提供貨色給顧客參考，「
    龍泉」進貨後，就叫伊過去拿等語（見偵查卷第31頁），於
    93年4 月13日檢察官偵訊時供稱，龍泉是在3 月間告訴伊要
    進Ｋ他命，伊當時有詢問「陳仙宜」，她說要看到貨才知道
    價格，但她說1 公斤五、六十萬元，所以才將價格跟「龍泉
    」講等語（見偵查卷第40頁至第41頁），於93年6 月18日檢
    察官偵訊時供稱，Ｋ他命是龍泉交給伊，請伊幫他銷售，伊
    事前有告知「陳仙宜」等語（見偵查卷第64頁），於本院審
    理時供述則與其在檢察官偵訊時供述之內容，大致相符。綜
    合上述，足認被告於93年2 月間即受綽號龍泉之「甲○○」
    委託，其後並撥打電話與在臺中地區之「陳仙宜」聯絡，嗣
    於93年4 月1 日23時許「甲○○」在其位於桃園縣桃園市○○○街之租屋處，交付第三級毒Ｋ他命一公斤予乙○○，被
    告並依照「陳仙宜」之指示，將「甲○○」交付之1 大包Ｋ
    他命，另分裝1 小包準備交付「陳仙宜」，提供予購買者參
    考試用，被告所述並有上開扣案之1 大包及1 小包Ｋ他命足
    資佐證，足證被告所述應非虛妄。至於被告於審理中抗辯伊
    雖於警訊中供稱，「龍泉」拿Ｋ他命給伊找買主，伊即撥打
    電話與臺中的「陳仙宜」女子聯絡等語，伊實際拿到Ｋ他命
    後並沒有跟「陳仙宜」聯絡等語，縱其所辯屬實，無論被告
    自「甲○○」處取得扣案之Ｋ他命後，有無聯絡「陳仙宜」
    ，均無礙本件上開事實之認定。另扣案之1 小包Ｋ他命，被
    告雖於本院審理時稱，係「甲○○」在Ｋ他命還沒有進貨時
    ，拿給伊給別人看的等語，被告於警詢、及檢察官偵訊時則
    供稱，扣案之1 小包Ｋ他命，是從大包的Ｋ他命分裝出來的
    等語，如被告所述「甲○○」既然還沒有進貨，應該沒有Ｋ
    他命可以當樣本提供予被告，故應以被告於偵訊中所述扣案
    之小包Ｋ他命，是從大包的Ｋ他命分裝出來等語，較為可採
    。被告既然將大包Ｋ他命分裝1 小包，顯然準備出售，而欲
    拿給「陳仙宜」作為樣本提供顧客參考之用，是被告辯稱：
    「甲○○」說會再跟伊聯絡，所以就把Ｋ他命放在伊位於上
    址租屋處，等待「甲○○」來取回，沒有把Ｋ他命拿給「陳
    仙宜」，伊確實持有Ｋ他命，但伊並沒有幫助「甲○○」販
    賣云云，顯屬事後卸責之詞，委難採信。
  (四)按Ｋ他命為政府公告，列為毒品危害防制條例管制之第三級
    毒品，未經許可不得販賣、持有、轉讓之管制毒品，乃政府
    大力宣導之事，而意圖營利，販入屬違禁物之第三級毒品Ｋ
    他命，以伺機販賣之行為，事涉重典，苟無利潤可圖，「甲○○」豈有販入之動機。況且被告於檢察官偵訊時供稱，龍
    泉是在3 月間告訴伊要進Ｋ他命，當時伊有詢問「陳仙宜」
    ，她說要看到貨才知道價格，但她說1 公斤五、六十萬元，
    所以才將價格跟「龍泉」講等語業如前述，據此綽號龍泉之
    「甲○○」才進貨（Ｋ他命），並交付第三級毒Ｋ他命一公
    斤予乙○○，表示要以600,000 元之價格出售等語，足徵綽
    號龍泉之「甲○○」具有營利之意圖甚明。被告另供稱伊並
    未施用第三級毒品Ｋ他命，本院參以被告為警查獲時所採尿
    液經送檢驗後呈Ketami ne 陰性反應，有昭信科技顧問有限
    公司濫用藥物陽性檢體檢驗報告一紙附卷可稽（見偵查卷第
    47頁），且無施用毒品前科，堪認被告所述未施用第三級毒
    品為可信。職是，被告根本未施用毒品，毫無需用量，詎竟
    受託將價值高達600,000 元之1 公斤Ｋ他命出售，復觀以第
    三級毒品Ｋ他命物稀價昂，取得不易，且為政府嚴予查緝取
    締之違禁物，而非法販賣第三級Ｋ他命之刑責甚重，凡非法
    販賣第三級Ｋ他命者苟無利潤可圖，衡情應無甘冒被查緝法
    辦重刑之危險而無端受他人之託販賣之理！又查被告於檢察
    官偵訊時供稱，龍泉打算以1 公斤600,000 元出售，但還沒
    有說要分給伊多少錢等語（見偵查卷第31頁），足證被告與
    「甲○○」具有販賣第三級毒品Ｋ他命營利之犯意聯絡甚明
    ，是被告於本院辯稱，並未得到好處，顯不足採。
  (五)綜上所述，足認被告前開所辯，要屬空言避就推諉圖卸之詞
    ，殊無可採。從而，本件事證已臻明確，被告之犯行洵堪認
    定，應予依法論科。
二、論罪：
  (一)被告變造之中華民國
    部領事事務局對於
    犯有
    啟陽」之簽名於
    陽及外交部管理
    造署押罪。被告與成年之「甲○○」及另一姓名年籍不詳之
    成年男子間就上開變造
    及行為之分擔，應論以共同正犯。又被告所犯上述二罪之間
    ，具有方法結果之牽連關係，依刑法第55條之規定，應從一
    重之變造
    「丁○○」之簽名於
    等部分事實與公訴人起訴變造
    裁判上一罪關係，應為起訴效力所及，本院自應併予審理論
    究，附此敘明。
  (二)按販賣毒品行為，不以販入之後復行賣出為要件，祇要以轉
    售營利為目的，將毒品販入，其犯罪即為完成；至於意圖販
    賣而持有毒品罪，則指行為人購入之初並無營利售賣之意圖
    ，或因其他原因而持有，嗣後始意圖牟利販賣，但尚未著手
    賣出而言，最高法院著有92年台上字第2047號、第1275號判
    決意旨可參。核被告乙○○意圖營利而販入第三級毒品Ｋ他
    命之行為，係犯毒品危害防制條例第4 條第3 項之販賣第三
    級毒品罪。被告販入後繼續持有，屬於行為之繼續，其販賣
    毒品前後之持有毒品行為，應為販賣之高度行為所吸收，不
    另論罪。被告乙○○、與成年之「甲○○」，就上開販賣第
    三級毒品之犯行，具有犯意聯絡及行為分擔，均為共同正犯
    。起訴書指被告乙○○所為係成立毒品危害防制條例第4 條
    第3 項之販賣第三級毒品之幫助犯，然刑法上之幫助犯，係
    指以幫助之意思，對於正犯資以助力，而未參與實施犯罪之
    行為者而言。如以幫助他人犯罪之意思，而參與犯罪構成要
    件之行為者，為正犯。本件被告乙○○幫忙「甲○○」找尋
    購買Ｋ他命之買家，迨「甲○○」進貨（Ｋ他命）後，自「
    甲○○」處收受上開K 他命，已經參與意圖營利而販入第三
    級毒品Ｋ他命行為，依前開說明，應為正犯，並非從犯，公
    訴人認被告此部分犯行構成幫助犯，容有未洽。又因被告此
    部分之基本事實均相同，故無須變更起訴法條，附此敘明。
  (三)又被告所犯前揭變造
    別、行為互異，應分論併罰。
  (四)本院審酌被告乙○○並無前科，有臺灣高等法院被告全國前
    案紀錄表一份在卷可稽，品行尚佳，變造他人
    足生損害公眾及他人，販賣第三級毒品Ｋ他命，欲轉售重量
    之高達1 公斤數量甚多，嚴重危害國民身心健康，所生之危
    害非輕，幸及時查獲，至未流入市面，造成實害，惟姑念被
    告犯後坦承部分犯行，態度良好等一切情狀，量處如主文所
    示之刑，並定其應執行之刑，並就其中併科罰金部分，諭知
    易服勞役之折算標準。
三、沒收：
  (一)變造之丁○○所有編號000000000 號中華民國
    被告乙○○照片一張，係被告乙○○所有，且供本件犯罪所
    用之物，自應依刑法第三十八條第一項第二款之規定宣告沒
    收；另上開
    於犯人與否，應依刑法第二百十九條宣告沒收之。
  (二)查93年1 月9 日修正施行之毒品危害防制條例第18條第1項
    增列查獲之第三、四級毒品及製造或施用毒品之器具，無正
    當理由擅自持有者，均予沒入銷燬之規定，而同條例第19條
    則未修正；且修正後毒品危害防制條例第11條之1 規定，第
    三級毒品若有正當理由得以持有，故第三級毒品非屬絕對禁
    止持有之違禁物；而同條例就無正當理由而擅自持有第三級
    毒品者，並無科處刑罰之規定，依同條例第18條第1 項前段
    規定，無正當理由而擅自持有第三級毒品，該查獲之第三級
    毒品，由查獲之機關依法為沒入銷燬之，而非由法院宣告沒
    收銷燬之。本件扣案之上開壹大包及壹小包（原總毛重合計
    壹公斤，經大包取樣2.629 公克化驗，驗餘檢體粉末含塑膠
    袋毛重2.584 公克），均含有第三級毒品愷他命（即Ｋ他命
    ）成分，有上開鑑驗通知書一紙附卷可參，雖屬第三級毒品
    ，惟依上開說明，依法自不得宣告沒收銷燬之，然扣案之上
    開第三級毒品Ｋ他命既係共犯「甲○○」所有供犯本件販賣
    第三級毒品Ｋ他命所用之物，故均應依毒品危害防制條例第
    19條第1 項前段之規定，併予宣告沒收。另鑑驗所耗損之第
    三級毒品，既已滅失，爰不另為沒收之諭知，併此敘明。
據上論斷，應依刑事訴訟法第299 條第1 項前段，毒品危害防制
條例第4 條第3 項、第19條第1 項前段，
，刑法第11條、第28條、第217 條、第55條、第51條第5 款、第
42條第2 項、第219 條、第38條第1 項第2 款，罰金罰鍰提高標
準條例第2 條，現行法規所定貨幣單位折算新臺幣條例第2 條，
判決如主文。
中　　華　　民　　國　　94　　年　　3 　　月　　29　　日
                  刑事第十二庭審判長法　官　游紅桃
                                    法  官  王美玲
                                    法  官  黃永定
以上正本證明與原本無異。
如不服本判決，應於送達後10日內，向本院提出上訴狀。
                                    書記官　施春祝
中　　華　　民　　國　　94　　年　　3 　　月　　29　　日
附論罪科刑依據之法條：
護照條例第24 條：
偽造、變造護照足以生損害於公眾或他人者，處五年以下有期徒
刑，併科新臺幣五十萬元以下罰金。
行使前項文書者，亦同。
將護照交付他人或謊報遺失以供他人冒名使用者，處五年以下有
期徒刑、拘役或科或併科新臺幣十萬元以下罰金。
刑法第217條
偽造印章、印文或署押，足以生損害於公眾或他人者，處三年以
下有期徒刑。
盜用印章、印文或署押，足以生損害於公眾或他人者，亦同。
毒品危害防制條例第4條
製造、運輸、販賣第一級毒品者，處死刑或無期徒刑；處無期徒
刑者，得併科新臺幣一千萬元以下罰金。
製造、運輸、販賣第二級毒品者，處無期徒刑或七年以上有期徒
刑，得併科新臺幣七百萬元以下罰金。
製造、運輸、販賣第三級毒品者，處五年以上有期徒刑，得併科
新臺幣五百萬元以下罰金。
製造、運輸、販賣第四級毒品者，處三年以上十年以下有期徒刑
，得併科新臺幣三百萬元以下罰金。
製造、運輸、販賣專供製造或施用毒品之器具者，處一年以上七
年以下有期徒刑，得併科新臺幣一百萬元以下罰金。
前五項之未遂犯罰之。
附表：
┌───┬──────────┬───────────┐
│編號  │物品名稱            │沒收法條依據          │
├───┼──────────┼───────────┤
│一    │扣案變造之丁○○所有│刑法第38條第1項第2款  │
│      │編號000000000 號中華│                      │
│      │民國護照上換貼之郭子│                      │
│      │俊照片一張          │                      │
├───┼──────────┼───────────┤
│二    │扣案變造之丁○○所有│刑法第219 條          │
│      │編號000000000 號中華│                      │
│      │民國護照持照人簽名欄│                      │
│      │上偽造之丁○○署名1 │                      │
│      │枚                  │                      │
└───┴──────────┴───────────┘
